【裁判字號】    88,易,2968
【裁判日期】    890113
【裁判案由】    毒品危害防制條例
【裁判全文】
臺灣臺北地方法院刑事判決                        八十八年度易字第二九六八號
    公  訴  人  臺灣臺北地方法院檢察署檢察官
    被      告  甲○○
右列被告因違反毒品危害防制條例案件，經檢察官提起公訴（八十八年度偵字第一一
九四○號），本院判決如左：
    主  文
甲○○幫助施用第貳級毒品，處拘役伍拾日。如易科罰金，以佰元折算壹日。
    事  實
一、甲○○明知李燿廷（民國六十五年一月十一日生，業已成年）欲施用第二級毒品
    安非他命，即基於幫助李燿廷施用第二級毒品安非他命之犯意，於八十八年四月
    十七日下午二時許，帶同李燿廷至臺北縣三重市○○街底靠近堤防處，李燿廷先
    交付新臺幣（下同）三百元予甲○○，由甲○○向姓名年籍不詳之成年男子購買
    內含第二級毒品安非他命之吸食器一具，其後將之交予李燿廷，嗣李燿廷即於同
    年日下午三時許，在臺北市○○路一○二巷二十五號二樓住處（公訴人誤載為不
    詳地點），施用安非他命完畢（李燿廷涉嫌施用安非他命部分，經本院於同年九
    月十日以八十八年度毒聲字第二二七四號裁定應送勒戒處所觀察、勒戒，嗣因無
    繼續施用毒品之傾向，經臺灣臺北地方法院檢察署檢察官於同年十二月八日以八
    十八年度偵字第一一九三九號為不起訴處分）。至同年四月十八日（公訴人誤載
    為五月十八日）凌晨零時許，警方在臺北市○○○路、民生東路口臨檢時查獲李
    燿廷持有前開吸食器一具，並供稱上情。
二、案經臺北市政府警察局中正第二分局報請臺灣臺北地方法院檢察署檢察官偵查起
    訴。
    理  由
一、訊據被告甲○○矢口否認有右揭幫助他人施用第二級毒品之犯行，辯稱：其並未
    幫李燿廷買毒品，李燿廷曾表示其係因為害怕警察始供出被告等語。惟查，右揭
    事實業據證人李燿廷證述甚詳（見偵查卷第四至七頁之偵訊（調查）筆錄、第二
    十七至二十八頁之訊問筆錄、本院卷第二十五至二十六頁之訊問筆錄），證人李
    燿廷與被告並無任何恩怨糾葛，當無陷害之理，其證言要屬可信。而李燿廷確有
    施用第二級毒品安非他命之犯行，經本院於同年九月十日以八十八年度毒聲字第
    二二七四號裁定應送勒戒處所觀察、勒戒，嗣因無繼續施用毒品之傾向，經臺灣
    臺北地方法院檢察署檢察官於同年十二月八日為不起訴處分，此有台北市立療養
    院煙毒尿液檢驗報告書一紙、本院八十八年度毒聲字第二二七四號裁定、八十八
    年度偵字第一一九三九號不起訴處分書在卷（見偵查卷第十三頁本院卷第三十九
    至四十一頁）及證人李燿廷所有之安非他命吸食器一具扣案可憑，是以被告所辯
    ，乃卸責之詞，不足採信。故事證明確，被告犯行，堪予認定。
二、被告係基於幫助他人施用第二級毒品之犯意而為前開犯行，核被告所為，係犯毒
    品危害防制條例第十條第二項、刑法第三十條之幫助施用第二級毒品罪。被告係
    幫助李燿廷施用第二級毒品，應依刑法第三十條規定按正犯之刑減輕其刑。至李
    燿廷施用毒品部分雖經不起訴處分確定在案，惟立法院於八十六年十月三十日三
    讀通過毒品危害防制條例，將安非他命列為第二級毒品，該條例並於被告犯罪後
    之八十七年五月二十日公布，同年月二十二日生效，李燿廷施用安非他命部分係
    依同條例第二十條第二項前段規定而獲不起訴處分，其行為仍成立犯罪，被告自
    應就其幫助犯行負其刑責，併此敘明。爰審酌被告之犯罪動機、幫助目的、手段
    、品行、智識程度、所生損害及犯後否認態度等一切情狀，量處如主文所示之刑
    ，並諭知易科罰金之折算標準。
據上論斷，應依刑事訴訟法第二百九十九條第一項前段、毒品危害防制條例第十條第
二項、刑法第十一條前段、第三十條第一項、第四十一條第一項、罰金罰鍰提高標準
條例第二條，判決如主文。
本案經檢察官孟玉梅到庭執行職務
中      華      民      國    八十九    年      一      月     十三     日
                                      臺灣臺北地方法院刑事第一庭
                                          法  官  蔡  惠  如
右正本證明與原本無異。
如不服本判決，應於判決送達後十日內，向本院提出上訴狀。
                                          書記官  彭  雅  慧
中      華      民      國    八十九    年      二      月       三     日


司法院資訊處製作；財團法人民間司法改革基金會備份。
